# 请教陈老师，新收购企业，未取得原财务资料，资产如何入账？

提问人：yanghongwu71 时间：2013-05-28 13:21:48
请问陈老师，现在在做一家矿产企业的审计，该企业是有A公司 2010 年以股权收购的形式取得了100%的控股权，收购协议约定企业的采矿权、固定资产等归收购方，债权、债务归转让方。A公司收购后，未取得转让方的财务资料，请问企业如何建账？是否可以对收购基准日的资产进行评估入账？如果是这样，对应的增值部分计入哪里啊？

回答人：chenyiwei
如果无法取得原始财务资料，则很可能只能采用在对该企业的资产、负债进行详细清查、评估的基础上按照购买日的公允价值为基础重新建帐的处理方式。而且，鉴于“该企业是有A公司 2010 年以股权收购的形式取得了100%的控股权”，此时按评估值重新计量资产和负债也是准则所允许的。由于以往帐务资料确实，无法核实前期的留存收益，可考虑在重新建账时，将净资产评估值扣除该企业法律上的实收资本后，全部作为资本公积。